# 减免的企业所得税费用

提问人：jangyanbo 时间：2015-01-20 16:36:07
陈老师好：关于税务局在 2014 年度减免的企业所得税问题向您请教， 2014 年对养护收入进行减免，其中包括对 2013 年度及以前年度的企业所得税，我的理解是该经济事项即不属于会计政策变更又不属于前期差错，又不属于政府补助，应对其包括 2014 年度之前的企业所得税直接在 2014 年度当期进行财务处理，分录是借：企业所得税 贷：所得税费用，即使所得税费用出现负数也是合理的，因为减免在 2014 年才确认不应该追溯调整以前年度的所得税费用及企业所得税，不知道我的理解是否正确。

回答人：chenyiwei
减免的具体原因是什么？是否属于经审批后才能享受的税收优惠（或者 2013 年末对于能否享受尚存在重大不确定性）？或者依据2014 年内新发布的税务规定享受该优惠？如果属于上述两种情况之一，则可以按照你的理解冲减 2014 年度所得税费用，及时这样做可能导致 2014 年度的所得税费用出现负数。